【裁判字號】    99,易,1693
【裁判日期】    990712
【裁判案由】    竊盜等
【裁判全文】
臺灣板橋地方法院刑事判決              99年度易字第1693號
公  訴  人  臺灣板橋地方法院檢察署檢察官
被      告  丙○○
上列被告因竊盜等案件，經檢察官提起公訴（99年度偵字第1118
4 、13521 號），因被告於本院準備程序中就被訴事實為有罪之
陳述，經合議庭評議後，裁定由受命法官獨任進行簡式審判程式
，判決如下：
    主  文
丙○○竊盜，處有期徒刑貳月，如易科罰金，以新臺幣壹仟元折
算壹日；又意圖為自己不法之所有，以不正方法由自動付款設備
取得他人之物，處有期徒刑參月，如易科罰金，以新臺幣壹仟元
折算壹日；又竊盜，處有期徒刑貳月，如易科罰金，以新臺幣壹
仟元折算壹日。應執行有期徒刑陸月，如易科罰金，以新臺幣壹
仟元折算壹日。
    事  實
一、丙○○因缺錢花用，基於意圖為自己不法之所有，分別為下
    列行為：
  (一)於民國99年3 月13日晚上11時許，在臺北縣樹林市○○街○
    段203 巷28之8 號之停車場內，趁無人注意之際，徒手竊取
    乙○○放置在車上之皮包（內含現金新臺幣2,500 元、身分
    證、健保卡、駕照、提款卡），得手後隨即離開現場。另基
    於意圖為自己不法所有之犯意，於同日晚上11時30分許，持
    上開竊得之提款卡至附近土地銀行三峽分行之自動櫃員機，
    接續輸入密碼，操作前開銀行所設置之自動付款設備，以此
    不正方法接續盜領盜領該帳戶內之存款，共計新臺幣4 萬元
    得逞。
  (二)於同年4 月9 日上午10時許，在同上縣三峽鎮○○街87號之
    頂樓，趁無人注意之際，徒手竊取甲○○所有之抽水馬達1
    個得手，並將之變賣給資源回收業者梁文卿。
二、案經乙○○訴由臺北縣政府警察局樹林分局及臺北縣政府警
    察局三峽分局移送臺灣板橋地方法院檢察署檢察官偵查起訴
    。
    理  由
一、按除被告所犯為死刑、無期徒刑、最輕本刑為三年以上有期
    徒刑之罪或高等法院管轄第一審案件者外，於第一次審判期
    日前之準備程序進行中，被告先就被訴事實為有罪之陳述時
    ，審判長得告知被告簡式審判程序之旨，並聽取當事人、代
    理人、辯護人及輔佐人之意見後，裁定進行簡式審判程序，
    刑事訴訟法第273 條之1 第1 項定有明文。經核本件被告丙
    ○○所犯係死刑、無期徒刑、最輕本刑為三年以上有期徒刑
    以外之罪，其於準備程序中就被訴之事實為有罪陳述，經法
    官告知簡式審判程序之旨，並聽取公訴人、被告之意見後，
    本院爰依首揭規定，合議裁定由受命法官獨任進行簡式審判
    程序，合先敘明。
二、上開犯罪事實，業據被告於警詢、偵查、本院準備程序及審
    理中坦認不諱，並有證人乙○○於警詢及偵查中證述綦詳（
    見99年度偵字第11184 號偵查卷宗第2 至4 、21至22頁），
    且有證人甲○○、梁文卿於警詢中證述明確（見同上偵查卷
    宗第4 至6 頁），復有存摺內頁影本、筆記本內頁影本、贓
    物認領保管單1 紙、照片6 張在卷可稽（見同上偵查卷宗第
    7 至9 、12至15頁），足認被告自白與事實相符，本件事證
    明確，犯行洵堪認定。
三、按刑法第339 條之2 第1 項之以不正方法由自動付款設備取
    得他人之物罪，其所謂「不正方法」，係泛指一切不正當之
    方法而言，並不以施用詐術為限，例如以強暴、脅迫、詐欺
    、竊盜或侵占等方式取得他人之提款卡及密碼，再冒充本人
    由自動提款設備取得他人之物，或以偽造他人之提款卡由自
    動付款設備取得他人之物等等，均屬之（最高法院94年度臺
    上字第4023號判決意旨參照）。是核被告就犯罪事實一(一)所
    為，係犯刑法第320 條第1 項之普通竊盜罪及同法第339 條
    之2 第1 項以不正方法由自動付款設備取得他人之物罪；其
    就犯罪事實一(二)所為，係犯同法第320 條第1 項之普通竊盜
    罪。被告接續操作自動櫃員機提取款項之行為，係於密切接
    近之時間內實施，且在同一地點，又侵害相同之法益，按一
    般社會健全觀念，各該行為之獨立性極為薄弱，難以強行分
    開，在刑法評價上，自應視為數個舉動之接續施行，合為包
    括之一行為予以評價，而認屬包括一罪之接續犯。被告所犯
    上開各罪間，犯意各別，行為分殊，應予分論併罰。爰審酌
    被告不思正道取財，竟圖不勞而獲，竊取他人財物，且詐領
    他人存款，破壞社會秩序及他人財產安全，兼衡被告之素行
    、生活狀況、智識程度、犯罪之動機、目的、手段、所竊取
    財物之價值及所詐領款項之數額、事後坦承犯行等一切情狀
    ，分別量處如主文所示之刑，並均諭知易科罰金之折算標準
    ，且定其應執行之刑，復諭知易科罰金之折算標準。
據上論斷，應依刑事訴訟法第273 條之1 第1 項、第299 條第1
項前段，刑法第320 條第1 項、第339 條之2 第1 項、第51條第
5 款，刑法施行法第1 條之1 ，判決如主文。
本案經檢察官簡志祥到庭執行職務。
中    華    民    國    99    年    7     月    12    日
                  刑事第一庭    法  官  連雅婷
以上正本證明與原本無異
如不服本判決應於送達後10日內向本院提出上訴狀
                                書記官  郭晉良
中    華    民    國    99    年    7     月    12    日
附錄本案論罪科刑法條全文：
中華民國刑法第320條
（普通竊盜罪、竊佔罪）
意圖為自己或第三人不法之所有，而竊取他人之動產者，為竊盜
罪，處5  年以下有期徒刑、拘役或 5 百元以下罰金。
意圖為自己或第三人不法之利益，而竊佔他人之不動產者，依前
項之規定處斷。
前二項之未遂犯罰之。
中華民國刑法第339條之2
（違法由自動付款設備取得他人之物之處罰）
意圖為自己或第三人不法之所有，以不正方法由自動付款設備取
得他人之物者，處 3 年以下有期徒刑、拘役或 1 萬元以下罰金
。
以前項方法得財產上不法之利益或使第三人得之者，亦同。

司法院資訊處製作；財團法人民間司法改革基金會備份。
